【裁判字號】    92,易,16
【裁判日期】    920610
【裁判案由】    贓物
【裁判全文】
臺灣臺南地方法院刑事判決                            九十二年度易字第一六號
    公  訴  人  臺灣台南地方法院檢察署檢察官
    被      告  丙○○
    被      告  乙○○
右列被告因贓物案件，經檢察官提起公訴（九十一年度偵字第四二四八、二九０九號
），本院判決如左：
    主  文
丙○○連續故買贓物，累犯，處有期徒刑壹年。
乙○○連續收受贓物，處拘役伍拾日，如易科罰金，以參佰元折算壹日。
    事  實
一、丙○○曾於民國九十年三月五日因贓物等案件，經本院以八十九年度易字第一八
    七八號判處有期徒刑五月，於民國九十年四月九日易科罰金執行完畢，猶不知悔
    改，明知未懸掛車牌、車身號碼為ＡＣ０一六八九號（係胡蘇秀雲於九十一年三
    月五日所失竊，下稱：甲車）及懸掛六Ｓ—二四０三號車牌於引擎號碼為四Ｇ九
    二Ｌ０五四二０一號（係甲○○於九十一年三月七日所失竊下稱：乙車）之自小
    客車均為來路不明之贓物，為獲得不法利益，竟基於故買贓物之概括犯意，先於
    民國九十一年三月十日前某日，在不詳地點，向不詳姓名之人，以不詳之價格購
    得上開贓物後，再連續於九十一年三月十日九時三十分許及九十一年三月十一日
    十五時許，分別將甲、乙兩車交予乙○○位於台南市○○路三二一巷十一號之修
    車廠內拆卸零件，約定嗣拆卸完畢，再將零件交予丙○○。乙○○為獲得新台幣
    （下同）一萬五千元及六千元之工資，明知甲乙兩車均為來路不明之贓物，仍基
    於收受贓物之概括犯意，於右揭時間，自丙○○處收受甲、乙兩車後，於同月十
    三日在上址交予不知情之修車工人戊○○、劉冠志二人（另為不起訴處分）解體
    ，迨甲乙兩車拆解完畢，再將解下之汽車零件交予丙○○。嗣於同年月十三日十
    一時五十分許，在上址，為警當場查獲，並扣得已拆卸完畢之甲車及尚未拆卸之
    乙車而始悉上情。
二、案經台南市警察局第六分局報請台灣台南地方法院檢察署檢察官偵查起訴。
    理  由
一、訊據被告丙○○矢否認右揭故買贓物之犯行，被告乙○○，亦矢口否認對於贓物
    認識一節外，餘均供承右揭事實不諱。被告丙○○辯稱：「事實不是這樣，我沒
    有交車給被告乙○○去拆卸零件，我根本不認識他。」云云，被告乙○○辯稱：
    「我不承認犯罪事實，丙○○跟我說都是合法報廢的車子，修車廠是我租的，被
    告丙○○要我幫他找工人拆零件，我賺工資。」云云。惟查，
    （一）、前揭甲、乙二輛自用小客車確係被告丙○○交付予被告乙○○拆卸零件
            等情，業據被告乙○○於警訊時，與偵審中供述明確。被告丙○○雖矢
            口否認認識被告乙○○，辯稱不可能將車交給乙○○云云，但查被告呂
            明堂確與被告乙○○相識等情，業據證人己○○到庭證述無訛。被告呂
            明堂於偵查中亦曾坦承認識被告乙○○，其辯解反復，顯不足採，且被
            告丙○○於九十一年三月十五日下午，引導警察一同至台南市○○○街
            二三四號附近之銘震修車廠內，尋獲其所托放至該廠內之引擎號碼４Ｇ
            ９２Ｌ０４２８６Ａ車牌號號６Ｓ─２４０３號之自用小客車，而該６
            Ｓ─２４０３號車牌已被移用至乙○○修車廠內用所查獲之引擎號碼四
            Ｇ九二Ｌ０五四二０一號之乙車（原掛５Ｋ─９５９８號）上，此節業
            據被告丙○○於警訊時供明。足認交付被告乙○○拆零件之乙車，應係
            被告丙○○移用６Ｓ─２４０３號車牌後所交付無訛。否則應無人能自
            被告呂所有之６Ｓ─２４０３號車移用該車牌。被告丙○○所辯顯益不
            足採信。被告乙○○所供應為事實。
    （二）、甲車之車身號碼為ＡＣ０一六八九號，原懸掛ＵＮ—三一六五號之車牌
            ，該車於九十一年三月五日二十一時許，在台南市○○路五九九號失竊
            等情，業據車主胡蘇秀雲之子丁○○於警訊時指證歷歷。乙車之引擎號
            碼為四Ｇ九二Ｌ０五四二０一號，其原為懸掛五Ｋ—九五九八號之車牌
            ，該車於九十一年三月七日二十二時許在台南市○○○○街二二三號失
            竊等情，亦據失主甲○○於警訊時指證歷歷，是甲、乙兩車均為贓物，
            自非無疑。至於，六Ｓ—二四０三號之自小客車之來源，雖經向車主李
            建志詢問，疑似為經他人冒名申請之自小客車，非因他人實施財產上不
            法行為所取得之財物，此有警訊筆錄附卷可佐，然仍為來歷不明之物，
            合先敘明。
    （三）、本件被告乙○○坦承為牟取利益而收受甲乙兩車，並拆卸零件等情不諱
            ，然矢口否認知悉被告丙○○所委託拆卸之汽車為贓車，經查，本件被
            告乙○○係從事中古車修復買賣之行業，因此被告乙○○對汽車之取得
            、購買、拆卸等程序應有較常人專業之認識，況且甲車至上開修車廠時
            又未懸掛車牌，甲車出廠日期為西元一九九七年四月，乙車出廠日期為
            西元二千年三月，此有車號查詢汽車車籍資料兩份在卷可佐，且依車主
            於警訊所述，甲、乙兩輛車又非一般事故車或老舊不堪之待報廢車，衡
            情無分拆解體之正當理由。被告乙○○又於偵查中自承目睹被告丙○○
            自行磨去引擎號碼等情不諱，苟非不法來源之汽車，被告丙○○何須磨
            去引擎號碼，此應為一般人之常識，何況被告乙○○係修車之專業人。
            顯見被告乙○○於收受甲、乙兩輛車，進而指揮修車廠內員工劉冠志等
            人拆解零件時，對甲、乙兩車為贓物一情應無不知之理，被告所辯無非
            係事後卸責之詞，不足採信。
   （四）、復有贓物認領單影本二紙、警製扣押書與現場照片等附卷足資佐證。被
           告等二人所辯無非畏罪飾卸之詞，委無可採，本件事證已甚明確，被告
           等二人犯行洵堪認定。
二、核被告丙○○故買贓物，所為係犯刑法第三百四十九條第二項之罪，被告乙○○
    收受拆修贓物，所為係犯同條第一項之收受贓物罪。被告二人先後二次犯行，時
    間緊接，犯罪基本構成要件相同，顯均係基於概括之犯意反覆為之，應依連續犯
    之規定論以一罪並加重其刑。又被告丙○○前於九十年間，因犯贓物等罪，經本
    院判處有期徒刑五月確定，於九十年四月九日執行完畢，有台灣台南地方法院檢
    察署刑案資料查註紀錄表在卷可按，其於五年之內再犯本件有期徒刑以上之罪，
    為累犯，應依法加重其刑。並依刑法第七十條遞加之。爰審酌被告等二人一時貪
    圖不法利益，被告乙○○未曾犯罪，素行良好，所生危害尚非重大，犯罪後未能
    坦承認錯等態度良好等一切情狀，處如主文所示之刑，併就被告乙○○部份諭知
    易科罰金之折算標準，以資懲儆。
據上論斷，應依刑事訴訟法第二百九十九條第一項前段，刑法第三百四十九條一項、
第二項、第五十六條、第四十七條、第四十一條第一項前段，罰金罰鍰提高標準條例
第一條前段、第二條，判決如主文。
本案經檢察官李白松到庭執行職務。
中    華    民    國      九十二    年        六      月        十      日
      臺灣臺南地方法院刑事第二庭
                                      法  官  朱中和
右正本證明與原本無異。
如不服本判決應於送達後十日內向本院提出上訴狀。（應附繕本）
                                      書記官  陳著振
中    華    民    國      九十二    年        六      月        十一    日
附錄本案論罪科刑法條全文：
刑法第三百四十九條第一項、第二項
收受贓物者，處三年以下有期徒刑、拘役或五百元以下罰金。
搬運、寄藏、故買贓物或為牙保者，處五年以下有期徒刑、拘役或科或併
科一千元以下罰金。


司法院資訊處製作；財團法人民間司法改革基金會備份。
